【裁判字號】    98,審消債更,504
【裁判日期】    980824
【裁判案由】    聲請更生程序
【裁判全文】
臺灣高雄地方法院民事裁定         98年度審消債更字第504號
聲  請  人  甲○○
上列當事人聲請消費者債務清理事件，本院裁定如下：
    主  文
聲請駁回。
聲請費用由聲請人負擔。
    理  由
一、按債務人對於金融機構因消費借貸、自用住宅借款、信用卡
    或現金卡契約而負債務，在聲請更生或清算前，應提出債權
    人清冊，以書面向最大債權金融機構請求協商債務清償方案
    並表明共同協商之意旨，消費者債務清理條例（下稱本條例
    ）第151 條第1 項定有明文。又聲請更生或清算不合程式或
    不備其他要件者，法院應以裁定駁回之，但其情形可以補正
    者，法院應定期間先命補正，復為本條例第8 條所明定。
二、本件聲請人向本院聲請更生，雖主張：其有不能清償債務情
    事，對於金融機構因消費借貸、自用住宅借款、信用卡或現
    金卡契約而負債務，曾發函向債權金融機構星展商業銀行股
    份有限公司請求協商，協商不成立，且其無擔保或無優先權
    之債務總額未逾新臺幣1,200 萬元，復未經法院裁定開始清
    算程序或宣告破產，爰請求准予更生等語。
三、經查：聲請人雖曾於民國97年10月向星展商業銀行股份有限
    公司（下稱星展銀行）請求協商債務，而以協商不成立向本
    院聲請更生，惟據聲請人所提出債權人清冊及財團法人金融
    聯合徵信中心前置協商專用債權人清冊顯示最大債權銀行為
    國泰世華商業銀行股份有限公司（下稱國泰世華銀行），是
    本件聲請人聲請更生，顯未遵循本條例第151 條第1 項規定
    對於金融機構因消費借貸、自用住宅借款、信用卡或現金卡
    契約所負債務向最大債權金融機構請求債務協商之機制。經
    本院於98年4 月28日裁定命聲請人於裁定送達後14日內補正
    申請協商證明文件，聲請人於98年5 月5 日收受上開裁定，
    聲請人未補正。再經本院於98年6 月2 日以雄院高民愛三98
    審消債更504 字第25373 號發函命聲請人於函到10日內補正
    ，聲請人於98年6 月4 日收受該函文，再經本院於98年7 月
    3 日以雄院高民愛三98審消債更504 字第31813 號發函命聲
    請人於函到10日內補正，聲請人於98年7 月7 日收受該函文
    ，惟迄今均未補正已向最大債權銀行國泰世華銀行申請前置
    協商之證明文件，有送達證書在卷可證。是本件聲請人聲請
    更生不合程式，且經本院以裁定命補正而未補正，依上說明
    ，自應駁回其更生之聲請，爰裁定如主文。
中    華    民    國    98    年    8     月    24    日
                  民事第六庭    法  官  楊國祥
正本係照原本作成。
如對本裁定抗告，須於裁定送達後10日內向本院提出抗告狀，併
繳納抗告費用1,000 元。
中    華    民    國    98    年    8     月    24    日
                                書記官  林玉珊


司法院資訊處製作；財團法人民間司法改革基金會備份。
